<!DOCTYPE html PUBLIC "-//W3C//DTD XHTML 1.0 Transitional//EN" "http://www.w3.org/TR/xhtml1/DTD/xhtml1-transitional.dtd">
<html xmlns="http://www.w3.org/1999/xhtml">
<head>
	<meta http-equiv="Content-Type" content="text/html; charset=iso-8859-1" />
	<title>Ymmärrä suomea</title>
	<style type="text/css" media="all">@import "css/styles.css";</style>
	<script type="text/javascript" src="swfobject.js"></script>
</head>
<body class="font-medium">
	<div id="main-wrapper">
		<div id="topbar"></div>
		<div id="main-menu">
			<table cellspacing="0" cellpadding="0" border="0" class="add-links"><tr>
				<td class="item"><img class="raquo" src="i/raquo.gif" alt="" height="7" width="4" /><a href="/ymmarra/index.php?moduli=sanakirja">Sanakirja</a></td>
				<td class="item"><img class="raquo" src="i/raquo.gif" alt="" height="7" width="4" /><a href="/ymmarra/index.php?moduli=verbit">Verbiluettelo</a></td>
				<td class="item"><img class="raquo" src="i/raquo.gif" alt="" height="7" width="4" /><a href="/ymmarra/index.php?moduli=kielioppi">Kielioppi</a></td>
			</tr></table>
			<table cellspacing="0" cellpadding="0" border="0"><tr>
				<td class="item"><img class="raquo" src="i/raquo.gif" alt="" height="7" width="4" /><a href="/ymmarra/index.php">Etusivu</a></td>
				<td class="item"><img class="raquo" src="i/raquo.gif" alt="" height="7" width="4" /><a href="/ymmarra/index.php?moduli=tekstit">Lukutekstit</a></td>
			</tr></table>
		</div>
		<div id="content">
			<table cellspacing="0" cellpadding="0" border="0" id="content-wrapper"><tr>
				<td>
					<div id="left-menu">
												<div class="header-verb"><span>Verbit</span></div>
						<div class="menu">
								<div class="init"><a href="/ymmarra/index.php?moduli=verbit&kirjain=a">A</a></div>
								<div class="init"><a href="/ymmarra/index.php?moduli=verbit&kirjain=e">E</a></div>
								<div class="init"><a href="/ymmarra/index.php?moduli=verbit&kirjain=h">H</a></div>
								<div class="init"><a href="/ymmarra/index.php?moduli=verbit&kirjain=i">I</a></div>
								<div class="init"><a href="/ymmarra/index.php?moduli=verbit&kirjain=j">J</a></div>
								<div class="init"><a href="/ymmarra/index.php?moduli=verbit&kirjain=k">K</a></div>
								<div class="init"><a href="/ymmarra/index.php?moduli=verbit&kirjain=l">L</a></div>
								<div class="init"><a href="/ymmarra/index.php?moduli=verbit&kirjain=m">M</a></div>
								<div class="init"><a href="/ymmarra/index.php?moduli=verbit&kirjain=n">N</a></div>
								<div class="init"><a href="/ymmarra/index.php?moduli=verbit&kirjain=o">O</a></div>
								<div class="init"><a href="/ymmarra/index.php?moduli=verbit&kirjain=p">P</a></div>
								<div class="init"><a href="/ymmarra/index.php?moduli=verbit&kirjain=r">R</a></div>
								<div class="init"><a href="/ymmarra/index.php?moduli=verbit&kirjain=s">S</a></div>
								<div class="init"><a href="/ymmarra/index.php?moduli=verbit&kirjain=t">T</a></div>
								<div class="init"><a href="/ymmarra/index.php?moduli=verbit&kirjain=u">U</a></div>
								<div class="init"><a href="/ymmarra/index.php?moduli=verbit&kirjain=v">V</a></div>
								<div class="init"><a href="/ymmarra/index.php?moduli=verbit&kirjain=y">Y</a></div>
								<div class="init"><a href="/ymmarra/index.php?moduli=verbit&kirjain=Ä">Ä</a></div>
						</div>					</div>
				</td>
				<td>
					<div id="main-content">
						<div id="path">
							<a href=".">Etusivu</a> &gt; <a href="/ymmarra/index.php?moduli=verbit&kirjain=A">A</a>						</div>
													<h1>ARVOSTAA</h1>
						<table cellspacing="0" cellpadding="0" border="0">
							<tr>
								<td colspan="2" style="padding-bottom:10px;"><strong>Aktiivin indikatiivi</strong></td>
							</tr>
							<tr>
								<td><pre>PREESENS                   
minä     arvostan          
sinä     arvostat          
hän      arvostaa          
me       arvostamme        
te       arvostatte        
he       arvostavat        

PASSIIVI
         arvostetaan       

IMPERFEKTI                 
         arvostin          
         arvostit          
         arvosti           
         arvostimme        
         arvostitte        
         arvostivat        

PASSIIVI
         arvostettiin      

PERFEKTI
olen     arvostanut        
olet     arvostanut        
on       arvostanut        
olemme   arvostaneet       
olette   arvostaneet       
ovat     arvostaneet       

PASSIIVI
on       arvostettu        

PLUSKVAMPERFEKTI
olin     arvostanut        
olit     arvostanut        
oli      arvostanut        
olimme   arvostaneet       
olitte   arvostaneet       
olivat   arvostaneet       

PASSIIVI
oli      arvostettu        
</pre></td>
								<td>&nbsp;&nbsp;&nbsp;</td>
								<td><pre>  KIELTOMUOTO
  en        arvosta
  et        arvosta
  ei        arvosta
  emme      arvosta
  ette      arvosta
  eivät     arvosta


  ei        arvosteta

   
  en        arvostanut
  et        arvostanut
  ei        arvostanut
  emme      arvostaneet
  ette      arvostaneet
  eivät     arvostaneet


  ei        arvostettu


  en    ole arvostanut
  et    ole arvostanut
  ei    ole arvostanut
  emme  ole arvostaneet
  ette  ole arvostaneet
  eivät ole arvostaneet


  ei    ole arvostettu


  en    ollut  arvostanut
  et    ollut  arvostanut
  ei    ollut  arvostanut
  emme  olleet arvostaneet
  ette  olleet arvostaneet
  eivät olleet arvostaneet


  ei    ollut  arvostettu
</pre></td>
							</tr>
						</table>
						<table cellspacing="0" cellpadding="0" border="0">
							<tr>
								<td colspan="2" style="padding-bottom:10px;"><strong>Aktiivin konditionaali</strong></td>
							</tr>
							<tr>
								<td><pre>PREESENS 
minä     arvostaisin       
sinä     arvostaisit       
hän      arvostaisi        
me       arvostaisimme     
te       arvostaisitte     
he       arvostaisivat     

PASSIIVI
         arvostettaisiin   

PERFEKTI
olisin   arvostanut        
olisit   arvostanut        
olisi    arvostanut        
olisimme arvostaneet       
olisitte arvostaneet       
olisivat arvostaneet       

PASSIIVI
olisi    arvostettu        
</pre></td>
								<td>&nbsp;&nbsp;&nbsp;</td>
								<td><pre> 
  en        arvostaisi
  et        arvostaisi
  ei        arvostaisi
  emme      arvostaisi
  ette      arvostaisi
  eivät     arvostaisi


  ei        arvostettaisi


  en    olisi  arvostanut
  et    olisi  arvostanut
  ei    olisi  arvostanut
  emme  olisi  arvostaneet
  ette  olisi  arvostaneet
  eivät olisi  arvostaneet


  ei    olisi  arvostettu
</pre></td>
							</tr>
						</table>
						<table cellspacing="0" cellpadding="0" border="0">
							<tr>
								<td colspan="2" style="padding-bottom:10px;"><strong>Aktiivin potentiaali</strong></td>
							</tr>
							<tr>
								<td><pre>PREESENS
minä     arvostanen        
sinä     arvostanet        
hän      arvostanee        
me       arvostanemme      
te       arvostanette      
he       arvostanevat      

PASSIIVI
         arvostettaneen    

PERFEKTI
lienen   arvostanut        
lienet   arvostanut        
lienee   arvostanut        
lienemme arvostaneet       
lienette arvostaneet       
lienevät arvostaneet       

PASSIIVI
lienee   arvostettu        
</pre></td>
								<td>&nbsp;&nbsp;&nbsp;</td>
								<td><pre> 
  en        arvostane
  et        arvostane
  ei        arvostane
  emme      arvostane
  ette      arvostane
  eivät     arvostane


  ei        arvostettane


  en    liene  arvostanut
  et    liene  arvostanut
  ei    liene  arvostanut
  emme  liene  arvostaneet
  ette  liene  arvostaneet
  eivät liene  arvostaneet


  ei    liene  arvostettu
</pre></td>
							</tr>
						</table>
						<table cellspacing="0" cellpadding="0" border="0">
							<tr>
								<td colspan="2" style="padding-bottom:10px;"><strong>Aktiivin imperatiivi</strong></td>
							</tr>
							<tr>
								<td><pre>PREESENS

(sinä)   arvosta           
(hän)    arvostakoon       
(me)     arvostakaamme     
(te)     arvostakaa        
(he)     arvostakoot       

PASSIIVI
         arvostettakoon    

PERFEKTI

ole      arvostanut        
olkoon   arvostanut        
olkaamme arvostaneet       
olkaa    arvostaneet       
olkoot   arvostaneet       

PASSIIVI
olkoon   arvostettu        
</pre></td>
								<td>&nbsp;&nbsp;&nbsp;</td>
								<td><pre> 

  älä       arvosta 
  älköön    arvostako
  älkäämme  arvostako
  älkää     arvostako
  älkööt    arvostako


  älköön    arvostettako



  älä      ole  arvostanut
  älköön   olko arvostanut
  älkäämme olko arvostaneet
  älkää    olko arvostaneet
  älkööt   olko arvostaneet


  älköön   olko arvostettu
</pre></td>
							</tr>
						</table>
						<table cellspacing="0" cellpadding="0" border="0">
							<tr>
								<td colspan="2" style="padding-bottom:10px;"><strong>Verbin nominaalimuodot</strong></td>
							</tr>
							<tr>
								<td><pre>I INFINITIIVI              
Lyhyempi muoto:            
         arvostaa          
 
Pitempi muoto:             
         arvostaakseni     
         arvostaaksesi
         arvostaakseen
         arvostaaksemme
         arvostaaksenne
         arvostaakseen

III  INFINITIIVI           
inessiivi    arvostamassa  
elatiivi     arvostamasta  
illatiivi    arvostamaan   
adessiivi    arvostamalla
abessiivi    arvostamatta  
instruktiivi arvostaman    
                           
Passiivi
instruktiivi arvostettaman 
                           
                           
</pre></td>
								<td>&nbsp;&nbsp;&nbsp;</td>
								<td><pre>  II INFINITIIVI
  inessiivi     arvostaessa
  instruktiivi  arvostaen

  Passiivi
  inessiivi     arvostettaessa






  IV INFINITIIVI
  nominatiivi   arvostaminen
  partitiivi    arvostamista
    

  I PARTISIIPPI
  aktiivi       arvostava 
  passiivi      arvostettava

  II PARTISIIPPI
  aktiivi       arvostanut
  passiivi      arvostettu
</pre></td>
							</tr>
						</table>

					</div>
				</td>
			</tr></table>		</div>
		<div id="footer"><a href="http://www.oph.fi/"><img src="i/oph_logo_ymmarrasuomea.gif" width="157" height="35" alt="OPH" /></a></div>
	</div>
</body>
</html>
